臺灣高等法院花蓮分院刑事裁定            九十一年度交抗字第一六號
    抗告人即    甲○○
    受處分人
右列抗告人因違反道路交通管理處罰條例聲明異議案件，不服臺灣花蓮地方法院九十
年度交聲字第三十四號中華民國九十一年三月廿一日第一審裁定，提起抗告，本院裁
定如左：
    主  文
抗告駁回。
    理  由
一、按汽車駕駛人，駕駛汽車經測試檢定酒精濃度超過規定標準者，處新臺幣（下同
    ）一萬五千元以上六萬元以下罰鍰，並當場禁止其駕駛及吊扣其駕駛執照一年。
    道路交通管理處罰條例第三十五條第一項第一款定有明文。
二、本件抗告人即受處分人甲○○於民國九十年八月二十六日二十三時二十八分許，
    駕駛車號８Ｎ－二三一三號自用小客車，行經桃園市○○路，見有桃園縣警察局
    桃園分局員警攔檢，即將車停靠路邊，俟警方前往盤查時，見甲○○酒後駕車，
    當場實施酒測，其酒精濃度值為０．五四ＭＧ／Ｌ，警方遂以抗告人有違反道路
    交通管理處罰條例第三十五條第一項第一款掣單舉發等事實，已據當日取締員警
    王崧年到庭結證稱：「他在距離我們約有五、六十公尺處看見我們在作酒測，就
    馬上將車停在路邊。我們見他停在路邊就請他下車，他當時是坐在駕駛坐上，他
    當時是在駕駛狀態中，看到我們臨檢酒測才停車的，我當時對他作酒測，異議人
    有對我說他是以駕駛大貨車為業的，若是被吊扣就沒有辦法生活，請我們不要告
    發他。」（見臺灣桃園地方法院九十年十一月二十二日訊問筆錄），又員警孔靖
    華報告指出：當日取締酒駕勤務分配暗崗位置（係為防止駕駛人規避取締停放路
    邊或交換駕駛人），當時見乙輛自小客（車）由三民路右轉春日路立即停放路旁
    （當時距離約十餘公尺），便上前查看，即見乙名男子於駕駛座上，其身上有酒
    味，便（要求）該男子前往盤檢點作酒測，至於當時該車引擎是否啟動，已不復
    記憶，當時該車輛前後無其他車輛及任何人，故判斷係由三民路口右轉春日路之
    車輛應為葉員（即抗告人）所駕之車輛無誤，有報告影本一份在卷可參；是以取
    締抗告人之員警見抗告人駕車由桃園市○○路右轉春日路後立即停放路旁，抗告
    人當時確有酒後駕駛行為，抗告人有前開違規行為堪以認定，原法院因認原處分
    機關依道路交通管理處罰條例第三十五條第一項第一款及違反道路交通管理事件
    統一裁罰標準及處理細則第四十一條第四項，裁決處抗告人三萬四千五百元罰鍰
    ，吊扣駕駛執照十二個月，並無違誤，而駁回其異議，核無不當，抗告意旨仍執
    陳詞以伊車當時係停放路旁，並未發動云云指摘原裁定不當，並無理由，應予駁
    回。
三、據上論結，應依道路交通案件處理辦法第二十六條，刑事訴訟法第四百十二條，
    裁定如主文。
中      華      民      國      九十一    年       五     月    十四    日
                                    審判長法官  謝  志  揚
                                          法官  賴  淳  良
                                          法官  莊  謙  崇
右正本證明與原本無異。
本件不得抗告。
                                        書記官  林  明  智
中      華      民      國      九十一    年       五     月    十五    日
